【裁判字號】    95,簡上,91
【裁判日期】    950817
【裁判案由】    賭博
【裁判全文】
臺灣嘉義地方法院刑事判決              95年度簡上字第91號
上  訴  人
即  被  告  甲○○○
選任辯護人  林彥百律師
上列上訴人即被告因賭博案件，不服本院九十五年度嘉簡字第四
三四號中華民國九十五年四月十九日所為第一審判決（聲請簡易
判決處刑書案號：九十五年度偵字第二三○二號），提起上訴，
本院管轄之第二審合議庭判決如下：
    主  文
上訴駁回。
    事  實
一、甲○○○基於意圖營利提供賭博場所、聚眾賭博及賭博之概
    括犯意，自民國九十四年十一月十一日起至九十五年二月七
    日止，連續提供嘉義縣中埔鄉○○村○○○街五號其所經營
    之公眾得出入之雜貨店，經營大樂透賭博，聚集不特定人賭
    博財物。賭博方式係以每簽賭一支，金額為新臺幣（下同）
    七十二元，玩法係核對每星期一、四臺灣所開出之大樂透六
    組號碼，如賭客簽中二星，可得彩金五千七百元，如中三星
    ，可得彩金五萬七千元，如未簽中，則賭金全歸其所有，其
    遂以此等供給賭博場所並聚眾賭博之方式，與簽賭者對賭以
    取得賭金牟利。嗣於同年三月十四日下午四時三十分許，在
    上開住處，為警當場查獲，並扣得甲○○○所有供經營大樂
    透賭博所用之簽單六張、簽單總表二張、歷期開獎號碼對照
    表一張及帳冊一本，始知上情。
二、案經嘉義縣警察局中埔分局報請臺灣嘉義地方法院檢察署檢
    察官告偵查後聲請簡易判決處刑。
    理  由
一、訊據上訴人即被告甲○○○矢口否認有何上開犯行，辯稱：
    伊沒有經營賭站，簽單總表實際上是從伊家中垃圾桶內拿出
    來黏貼上去的，當日查扣時伊並沒有在家裡，因為伊的住處
    是經營雜貨店的公共場合，且帳冊也非簽賭的記帳云云。惟
    查：
  (一)被告於警詢時供承：伊於九十四年十一月十一日起開始經營
    大樂透，至九十五年二月七日就停止經營，是在嘉義縣中埔
    鄉○○○街五號住處經營，每期大約輸贏三萬元，警方所查
    扣大樂透帳冊是綽號「裕」等六人向伊簽注的，在帳冊內記
    載輸贏金額有四十多萬元，伊所經營的大樂透賭博方式分別
    是二星、三星、四星，玩法係以核對每星期一、四台灣政府
    所開出大樂透六組號碼，如賭客簽中二星可得彩金五千七百
    元，三星可得彩金五萬七千元，四星因還沒有人簽中伊不知
    道可得多少彩金，如未簽中，賭金全歸伊所有等情（見警卷
    第二頁至第三頁）由上述可知，被告對於何時、何地經營大
    樂透賭博及簽賭方式等均詳述明確，其若未經營，何以能如
    此具體陳述，可見被告應有經營大樂透簽賭之情形。
  (二)另據證人即執行本件搜索之警員乙○○於本院審理時證稱：
    伊等有出示搜索票，進入搜索時被告之女兒有在那邊，被告
    是過了三分鐘後才回來，被撕毀或揉成一團的簽單是到達前
    就已被撕毀或揉成一團丟在垃圾桶了，警詢筆錄是小隊長問
    ，由伊製作，伊等都沒有強暴脅迫等語（見本院卷第三二頁
    及第三七頁），雖然警員搜索時被告並不在場，惟其女兒亦
    在場，且被告在搜索前縱未繼續經營大樂透，並將之前所經
    營簽賭之簽單放進垃圾桶，準備丟棄等情，然此並不能卸免
    其前之犯行，被告之辯解，實無可採。
  (三)又扣案之單據中，被告於警詢時亦供稱編號１、４是大樂透
    及樂透之開獎號碼、編號５是伊接受綽號「明正」下注大樂
    透四星號碼及租地帳單，編號６是開獎號碼號等語（見警卷
    第二頁），又觀之上述編號１、４、５、６等簽單內容，亦
    與被告所述相符，有各該簽單可稽，此外，復有查扣之簽單
    總表二張、歷期開獎號碼對照表一張、帳冊一本、搜索扣押
    筆錄等在卷可憑，被告辯解應不足採，本件事證明確，被告
    上開犯行，應堪認定，應依法論科。
二、按行為後法律有變更者，適用行為時之法律。但行為後之法
    律有利於行為人者，適用最有利於行為人之法律，刑法第二
    條第一項定有明文。(一)本件被告行為後，刑法第五十六條連
    續犯之規定，業於九十四年一月七日修正公布刪除，並於九
    十五年七月一日施行，則被告之犯行，因行為後新法業已刪
    除連續犯之規定，此刪除雖非犯罪構成要件之變更，但顯已
    影響行為人刑罰之法律效果，自屬法律有變更，比較新、舊
    法結果，以被告行為時法律即舊法論以連續犯，對被告較為
    有利。(二)被告行為時之易科罰金折算標準，依刑法第四十一
    條第一項前段規定：「犯最重本刑為五年以下有期徒刑以下
    之刑之罪，而受六個月以下有期徒刑或拘役之宣告，因身體
    、教育、職業、家庭之關係或其他正當事由，執行顯有困難
    者，得以一元以上三元以下折算一日，易科罰金。」，及罰
    金罰鍰提高標準條例第二條前段（現已刪除）之規定，就其
    原定數額提高為一百倍折算一日，而應以銀元三百元折算一
    日，經折算為新臺幣後，係以新臺幣九百元折算為一日。惟
    九十五年七月一日修正公布施行之刑法第四十一條第一項前
    段則規定：「犯最重本刑為五年以下有期徒刑以下之刑之罪
    ，而受六個月以下有期徒刑或拘役之宣告者，得以新臺幣一
    千元、二千元或三千元折算一日，易科罰金。」，比較修正
    前後之易科罰金折算標準，以修正前之規定，較有利於被告
    。(三)綜合前揭新舊法比較結果，以適用修正前之刑法規定對
    被告較為有利，是應依刑法第二條第一項前段之規定，適用
    修正前之刑法規定（最高法院九十五年第八次刑事庭會議決
    議參照）。
三、核被告所為，係犯刑法第二百六十六條第一項前段之賭博罪
    、同法第二百六十八條前段之意圖營利供給賭博場所罪及同
    條後段之意圖營利聚眾賭博罪。又被告先後多次賭博、意圖
    營利供給賭博場所及意圖營利聚眾賭博之犯行，時間緊接，
    犯罪構成要件相同，顯係基於概括犯意反覆為之，為連續犯
    ，應論以一罪，並加重其刑。被告所犯之賭博罪，與意圖營
    利供給賭博場所、意圖營利聚眾賭博罪，係一行為觸犯數罪
    名，為想像競合犯，應從一重論以意圖營利聚眾賭博罪。原
    審依刑事訴訟法第四百四十九條第一項前段、第四百五十條
    第一項、第四百五十四條第二項，刑法第五十六條、第二百
    六十六條第一項前段、第二百六十八條、第五十五條、第四
    十一條第一項前段，罰金罰鍰提高標準條例第一條前段、第
    二條，逕以簡易判決量處被告有期徒刑三月，並諭知易科罰
    金之折算標準；另引刑法第三十八條第一項第二款諭知沒收
    扣案物，核其認事用法尚無不合，量刑亦甚妥適。故被告上
    訴意旨猶執上詞否認犯罪，難認有理由，應予駁回。又行為
    後，法律有變更者，依修正後刑法第二條第一項規定，以適
    用行為時法為原則，惟如裁判時法有利於行為人，則例外的
    適用裁判時法，是修正後之規定係以適用行為時法為原則，
    因此原判決雖未及比較適用，然上訴本院後，經比較新舊法
    ，行為後之法律並非較有利於行為人，仍應適用行為時，原
    判決適用行為時法即無不當，自不構成撤銷之事由，附予敘
    明。
據上論斷，應依刑事訴訟法第四百五十五條之一第一項、第三項
、第三百六十八條，判決如主文。
本案經檢察官李志明到庭執行職務。
中    華    民    國    95    年     8    月    17    日
                  刑事第三庭  審判長法  官 沈福財
                                    法  官 卓春慧
                                    法  官 陳仁智
上列正本證明與原本無異。
本件不得上訴。
中    華    民    國    95    年     8    月    17    日
                                    書記官 李佳惠
附錄論罪科刑法條：
中華民國刑法第266條第1項前段
（普通賭博罪與沒收物）
在公共場所或公眾得出入之場所賭博財物者，處1千元以下罰金
。但以供人暫時娛樂之物為賭者，不在此限。
中華民國刑法第268條
（圖利供給賭場或聚眾賭博罪）
意圖營利，供給賭博場所或聚眾賭博者，處3年以下有期徒刑，
得併科3千元以下罰金。


司法院資訊處製作；財團法人民間司法改革基金會備份。
